【裁判字號】    99,上易,76
【裁判日期】    990323
【裁判案由】    傷害
【裁判全文】
臺灣高等法院刑事判決                  99年度上易字第76號
上  訴  人
即  被  告  甲○○
上列上訴人因傷害案件，不服臺灣板橋地方法院98年度易字第
2446號中華民國98年11月20日第一審判決（起訴案號：臺灣板橋
地方法院檢察署98年度偵字第23478號），提起上訴，本院判決
如下：
    主  文
上訴駁回。
甲○○緩刑貳年。
    事  實
一、甲○○於民國98年7月間某日，前往臺北縣土城市○○路○段
    268號全家便利商店購物時，因店員乙○○疏未依序為其結
    帳，雙方互有口角，致甲○○心生不悅，於98年7月31日晚
    間探得乙○○是日當班，竟於同日22時許，夥同真實姓名年
    籍不詳之成年男性友人，共同基於傷害之犯意聯絡，前往上
    開便利商店，見乙○○蹲坐店外門前，甲○○即上前自後方
    猛踹乙○○背部，致乙○○倒地，而該不詳姓名成年男子於
    乙○○倒地甫起時，亦出手以左臂彎勒住乙○○脖子，且以
    右手出拳揮擊，並將乙○○強拉撞擊路旁電線桿，甲○○再
    以徒手方式朝乙○○身體背部等處施以毆擊，致乙○○因此
    受有右眼（眼窩）挫傷、左肩、左前臂、背部擦挫傷、頭皮
    挫傷等傷害。嗣因上開便利商店店長黃意中察覺前開情事，
    出面拉開眾人，衝突始告平息。
二、案經乙○○訴由臺北縣政府警察局土城分局報告臺灣板橋地
    方法院檢察署檢察官偵查起訴。
    理  由
壹、證據能力有無之判斷：
    本件認定事實所引用之本件卷內所有卷證資料（包含人證與
    文書證據、物證等證據），並無證據證明係公務員違背法定
    程序所取得；而檢察官、被告對本院提示之卷證，亦均表示
    同意作為證據等語在卷（見本院卷第18頁反面），且卷內之
    文書證據及證人於審判外之陳述，亦無刑事訴訟法第159條
    之4之顯有不可信之情況與不得作為證據之情形，且被告未
    曾提及檢察官在偵查時，有任何不法取供之情形，且客觀上
    並無顯不可信之情況。綜上，依刑事訴訟法第159條至159條
    之5之規定，本件認定事實所引用之本件卷證所有證據（包
    含人證與文書證據、物證等證據），均有證據能力，合先敘
    明。
貳、實體方面：
一、訊之上訴人即被告甲○○固坦承有於前揭時地毆打告訴人乙
    ○○之事實，惟否認有夥同友人共犯，辯稱：當時人很多，
    伊只跟告訴人乙○○打，不知有其他人一起毆打告訴人云云
    。經查：上開事實，業據證人即告訴人乙○○於警詢及原審
    審理時（見偵查卷第9頁至第10頁、原審卷第42頁）；證人
    即在場之告訴人友人吳晨愷、證人即上開便利商店店員潘麗
    蕙、證人即上開便利商店店長黃意中於原審審理時（見原審
    卷第21頁至第29頁、第38頁至第41頁）分別到庭證述綦詳。
    至證人吳晨愷就何人出手勒住告訴人乙○○一節，所述雖與
    乙○○、黃意中有所出入，然證人證詞本即受囿於個人記憶
    能力、嚴謹程度及利害關係等等因素而有不同，衡諸案發當
    時情形混亂、變動，證人吳晨愷與乙○○聊天中，乍見友人
    乙○○遭毆，縱能記憶乙○○有遭人勒住，然非必能詳記究
    係何人出手勒住，是雖有此出入，亦難即認其證詞全部不可
    採信。是前開證人所述既互核大致相符，且告訴人乙○○因
    此受有如事實欄所載之傷害，亦有元復醫院於98年8月1日出
    具之診斷證明書影本1件在卷可稽（見偵查卷第16頁），堪
    信非虛。再參以被告甲○○於本院審理時亦不否認有上開毆
    打告訴人乙○○之事實（見本院卷第30頁），而證人即被告
    甲○○友人陳文強於原審審理時亦證稱：被告甲○○有打到
    乙○○等語在卷（見原審卷第29頁反面），益徵被告甲○○
    有於前揭時地毆打乙○○屬實。是本件事證明確，被告甲○
    ○犯行洵堪認定。
二、核被告甲○○所為，係犯刑法第277條第1項之普通傷害罪。
    被告甲○○與該真實姓名年籍不詳之成年男性友人，就上開
    傷害犯行，有犯意聯絡與行為分擔，屬共同正犯，起訴書未
    論及此點，尚有未洽。原審以被告所為事證明確，適用刑法
    第28條、第277條第1項、第41條第1項前段，刑法施行法第1
    條之1第1項、第2項前段之規定，併審酌被告甲○○不思循
    理性方式解決與告訴人乙○○間之誤會，竟夥同友人共同傷
    害告訴人，兼衡其犯罪動機、手段、犯後態度及告訴人所受
    傷害，且未與告訴人達成和解等一切情狀，量處有期徒刑5
    月，並諭知易科罰金之折算標準。經核其認事用法及量刑均
    無不當，被告甲○○上訴意旨，以伊並未夥同友人共同傷害
    告訴人，且伊於原審審理時有承認動手，並非矢口否認，因
    告訴人在原審時索賠過高，始未與告訴人達成和解，請減輕
    量刑云云為由，指摘原審判決不當，然此均經本院於前開理
    由予以指駁說明，是被告之上訴並無理由，應予駁回。末查
    被告甲○○前未曾受有期徒刑以上刑之宣告，有本院被告前
    案紀錄表1件附卷可參，其因偶發初犯，且於本院審理時坦
    承大部分犯行，並與告訴人達成民事和解，有本院和解筆錄
    1 件在卷足憑，足見被告甲○○經本次罪刑之宣告後，已知
    所警惕，當無再犯之虞，本院因認前開對其宣告之刑，以暫
    不執行為適當，爰併予宣告緩刑二年，以啟自新。
據上論斷，應依刑事訴訟法第368條、第74條第1項第1款，判決
如主文。
本案經檢察官陳國鳴到庭執行職務。
中    華    民    國    99    年     3    月    23    日
                  刑事第二十二庭審判長法  官  郭雅美
                                      法  官  洪于智
                                      法  官  李麗珠
以上正本證明與原本無異。
不得上訴。
                                      書記官  陳禹任
中    華    民    國    99    年    3     月    23    日
附錄：本案論罪科刑法條全文
刑法第277條（普通傷害罪）
傷害人之身體或健康者，處3年以下有期徒刑、拘役或1千元以下
罰金。
犯前項之罪因而致人於死者，處無期徒刑或7年以上有期徒刑；
致重傷者，處3年以上10年以下有期徒刑。

司法院資訊處製作；財團法人民間司法改革基金會備份。
